nl: Ontwerp presse-papier: Decoratief; Gegraveerd; Gepersonaliseerd; Gewoon; Andere
de: Design des Briefbeschwerers: Dekorativ; Graviert; Personalisiert; Schlicht; Sonstiges
sl-SI: Dizajn obtežilnika za papir: Dekorativna; Gravirana; Personalizirana; Navadna; Drugo
vi: Thiết kế chặn giấy: Trang trí; Khắc; Cá nhân hóa; Trơn; Khác
ko: 문진 디자인: 장식적인; 음각; 맞춤화된; 플레인; 기타
zh-CN: 镇纸设计: 装饰性; 雕刻图案; 个性化; 纯色; 其他
hu: Papírnehezék kialakítása: Dekoratív; Gravírozott; Személyre szabott; Egyszerű; Egyéb
ja: ペーパーウェイトの種類: 装飾; 刻まれた; パーソナライズ; プレーン; その他
pt-BR: Formato do peso de papel: Decorativo; Gravado; Personalizado; Simples; Outro
fr: Conception de presse-papier: Décoratif; Gravé; Personnalisé; Uni; Autre
sv: Brevpressutförande: Dekorativ; Graverad; Personlig; Naturell; Övrigt
nb: Papirvektdesign: Dekorativ; Gravert; Personlig tilpasset; Vanlig; Annet
en: Paperweight design: Decorative; Engraved; Personalized; Plain; Other
hr-HR: Dizajn utega za papir: Ukrasni; Gravirani; Personalizirani; Prazni; Ostalo
lt-LT: Prespapjė dizainas: Puošnus; Graviruotas; Personalizuotas; Paprastas; Kita
ro-RO: Design prespapier: Decorativ; Gravat; Personalizat; Simplu; Altele
sk-SK: Dizajn ťažítka: Dekoratívny; Gravírovaný; Personalizovaný; Obyčajný; Iné
tr: Kağıt ağırlığı tasarımı: Dekoratif; Kazınmış; Kişiselleştirilmiş; Sade; Diğer
it: Design del fermacarte: Decorativo; Inciso; Personalizzato; Semplice; Altro
th: การออกแบบที่ทับกระดาษ: ตกแต่ง; แบบสลัก; ส่วนบุคคล; ธรรมดาทั่วไป; อื่นๆ
cs: Design těžítka: Dekorativní; Gravírovaný; Personalizovaný; Jednoduché; Jiné
zh-TW: 鎮紙設計: 裝飾; 雕刻; 個人化; 素面; 其他
da: Papirvægtdesign: Dekorativ; Indgraveret; Personliggjort; Almindeligt; Andet
es: Diseño del pisapapeles: Decorativo; Grabado; Personalizado; Natural; Otros
pt-PT: Design de peso de papel: Decorativo; Gravado; Personalizado; Simples; Outro
ru: Дизайн пресс-папье: Декоративный; Гравированный; Персонализированный; Простой; Другой
fi: Paperipainon muotoilu: Koristeellinen; Kaiverrettu; Personoitu; Pelkistetty; Muu
el: Σχέδιο πρες παπιέ: Διακοσμητικό; Εγχάρακτο; Εξατομικευμένη; Απλό; Άλλο
pl: Konstrukcja przycisku do papieru: Dekoracyjny; Grawerowane; Personalizowane; Gładki; Inne
bg-BG: Дизайн на преспапие: Декоративна; Гравирана; Персонализирана; Обикновена; Други